臺灣板橋地方法院民事判決　　　　　　　96年度訴字第1640號
原　　　告　丙○○
訴訟代理人　乙○○
被　　　告　戊○○
參　加　人　美商美國環球產物保險有限公司台灣分公司
法定代理人　甲○○
訴訟代理人　丁○○
上列當事人間請求侵權行為損害賠償事件，經本院於民國96年10
月3 日言詞辯論終結，判決如下：
    主  文
被告應給付原告新臺幣柒拾捌萬元。
訴訟費用由被告負擔；參加訴訟費用由參加人負擔。
本判決得假執行。
    事實及理由
一、程序方面：
    按訴狀送達後，原告不得將原訴變更或追加他訴。但有下列
    各款情形之一者，不在此限：(一)被告同意者。(二)請求之基礎
    事實同一者。(七)不甚礙被告之防禦及訴訟之終結者，民事訴
    訟法第255 條第1 項第1 、2 、7 款定有明文。本件起訴時
    原告本為乙○○，然因系爭事故車輛之所有人登記為其父丙
    ○○，故於民國96年10月3 日本院行言詞辯論時，當庭變更
    原告為丙○○，由乙○○為訴訟代理人，並提出委任狀在卷
    ，且上開所為變更業經被告及參加人同意（見本院卷第45頁
    ），依上說明，自應准許，合先敘明。
二、原告起訴主張：緣被告於96年4 月9 日晚間，在西濱公路近
    林口火力發電廠處，駕駛車號DY-9906 號自小客車自後方追
    撞原告所有由原告之子乙○○所駕駛之車號5259-ER 號自小
    客車，造成原告所有車號5259-ER 自小客出失控撞擊護欄受
    損，因被告拒不給付原告為修復上開車輛所支出費用新台幣
    （下同）780,000 元。為此，爰依侵權行為損害賠償之法律
    關係，提起本件訴訟等語，並聲明求為判決：如主文第1 項
    所示。
三、按因故意或過失，不法侵害他人之權利者，負損害賠償責任
    ，民法第184 條第1 項前段定有明文。次按當事人於言詞辯
    論時為訴訟標的之捨棄或認諾者，應本於其捨棄或認諾為當
    事人敗訴之判決，民事訴訟法第384 條亦定有明文。經查，
    原告上開主張之事實，業據提出與其所述相符之汽車修理費
    估價單影本1 份在卷為證，並經被告於96年9 月19日、96年
    10月3 日本院言詞辯論期日到場，當庭就本件訴訟標的即原
    告所為請求為同意全數給付之認諾意思表示（見本院卷第33
    頁、第45頁），則依首揭規定，自應本於被告之認諾而為被
    告敗訴之判決。
四、至參加人雖於本件訴訟進行中一再抗辯對本件車禍之發生尚
    有疑義，且車禍現場亦留有諸多疑點，質疑係屬兩造共謀詐
    欺保險公司之情形，並請求就事故之發生與否送請鑑定等語
    。惟因被告已於本院言詞辯論期日就車禍之發生及過失全在
    於己之事實為自認（見本院卷第33、34頁），並就本件原告
    所為請求為認諾之意思表示，則依民事訴訟法第61條但書規
    定，縱參加人對原告前揭主張之事實仍有爭執，但其行為既
    與所輔助之當事人即被告之行為相抵觸，依法自不生效力。
    故本院因認無進行鑑定之必要，附此敘明。
五、從而，原告依侵權行為損害賠償之法律關係，請求被告給付
    780,000 元，為有理由，應予准許。
六、又，本件係本於被告認諾所為之判決，依民事訴訟法第389
    條第1 項第1 規定，應依職權宣告假執行。
七、結論：本件原告之訴為有理由，依民事訴訟法第78條、第38
    9 條第1 項第1 款、第86條第1 項前段，判決如主文。
中　　華　　民　　國　　96　　年　　10　　月　　17　　日
                  民事第一庭法　官　黃若美
以上正本係照原本作成
如對本判決上訴，須於判決送達後20日內向本院提出上訴狀
中　　華　　民　　國　　96　　年　　10　　月　　17　　日
                            書記官　洪惠玲
